【裁判字號】    97,交抗,1237
【裁判日期】    971031
【裁判案由】    聲明異議
【裁判全文】
臺灣高等法院臺中分院刑事裁定        97年度交抗字第1237號
抗  告  人
即受處分人  甲○○
上列抗告人因違反道路交通管理處罰條例聲明異議案件，不服臺
灣臺中地方法院中華民國97年9月4日裁定（97年度交聲字第2379
號、第2380號），提起抗告，本院裁定如下：
    主  文
抗告駁回。
    理  由
一、原裁定意旨略以：抗告人甲○○所有車號1352－XD號自用小
    客車，於97年6月9日下午1時46分許，在速限110公里之國道
    三號248.7公里南向處，經雷射槍測速照像儀器測定其行車
    速度為時速175公里，而超速65公里違規，經國道公路警察
    局第七警察隊以公警局交字第Z00000000號、第Z00000000號
    違反道路交通管理事件通知單逕行舉發等情，有內政部警政
    署國道公路警察局舉發違反道路交通管理事件通知單影本二
    份及照片一張在卷可按。而內政部警政署國道公路警察局第
    七警察隊於本案所使用之測速器材為雷射槍測速照相儀器，
    係經由測速器之瞄準鏡對準目標（單一車輛）扣發射板機即
    可精確測出所瞄準目標之速度，系統將攝取車輛之影像，所
    拍攝照片均輸入電腦雷射槍測速照相軟體內，行速數據、測
    距、車輛影像、十字絲、並顯示其車牌照列印輸出，採證照
    片（照片中均顯示日期、時間、執行分隊、執勤人員臂章號
    碼、速限、來向行速、測距、地點、雷射槍測速器器號）內
    容完整，準確度無疑，且經過經濟部標準檢驗局檢驗合格，
    測速照相人員於執行測速照相時，均依儀器操作手冊執行，
    亦有該警察隊97年8月5日公警七交字第0970771900號函及檢
    附之經濟部標準檢驗局雷射測速儀檢定合格證書影本一份在
    卷可按，又該雷達測速儀在本件舉發時仍在檢定合格期間，
    屬正常堪用之狀態中，故本件原舉發機關所使用之雷射測速
    照相機之準確性應無疑問，則抗告人確有駕駛汽車之行車速
    度，超過規定之最高時速達60公里以上之違規行為。原處分
    機關據以援引道路交通管理處罰條例第43條第1項第2款、第
    4 項、第5項及第63條第1項第3款規定，對於受處分人裁決
    處罰鍰8000元，施以道安講習，並記駕駛人違規點數3點，
    及吊扣汽車牌照3個月，於法並無違誤，抗告人之聲明異議
    為無理由，應予駁回等語。
二、抗告意旨僅稱不服原裁定認定其危險駕駛，未說明有何不服
    之理由。
三、按汽車駕駛人，駕駛汽車之行車速度，超過規定之最高時速
    60公里以上者，處新臺幣6000元以上24000元以下罰鍰，並
    吊扣該汽車牌照3個月；汽車駕駛人並應接受道路交通安全
    講習，及記違規點數3點，道路交通管理處罰條例第43條第1
    項第2款、第4項、第5項及第63條第1項第3款定有明文。次
    按汽車駕駛人之行為有下列情形之一，當場不能或不宜攔截
    製單舉發者，得逕行舉發：．．．七、經以科學儀器取得證
    據資料證明其行為違規者，道路交通管理處罰條例第7條之2
    第1項第7款亦有明文。
四、經查：關於抗告人於97年6月9日下午1時46分許，駕駛所有
    車號1352－XD號自小客車，在國道三號248.7公里南向處，
    因行車限速110公里，經科學儀器測得時速175公里，超速65
    公里之違規事實，原審裁定之理由中業已詳載其證據及認定
    之理由，並敘明抗告人上開超速違規之事實係經值勤員警以
    檢驗合格之雷射槍測速照相儀器所測得，乃以科學儀器所取
    得之證據資料，依法應有證據能力，而該採證照片中亦清楚
    標明鎖定偵測之違規超速車輛即本件自小客車於上開時、地
    ，經該儀器測得行車速度為175公里，有採證照片在卷可憑
    ，且亦查無任何證據足認值勤員警有捏造事實、違法取締之
    情事，原處分機關援引道路交通管理處罰條例第43條第1項
    第2款、第4項、第5項及第63條第1項第3款規定，對抗告人
    所為裁決處分，本院經核並無違誤，抗告人抗告意旨未說明
    任何理由或提出任何證據，僅空言不服原裁定，為無理由，
    應予駁回。
五、據上論結，應依道路交通案件處理辦法第26條，刑事訴訟法
    第412條，裁定如主文。
中    華    民    國    97    年    10    月    31    日
            刑事第十庭    審判長法  官  林  照  明
                                法  官  郭  瑞  祥
                                法  官  林  欽  章
上列正本證明與原本無異。
不得再抗告。
                                書記官  許  哲  禎
中    華    民    國    97    年    11    月    3     日


司法院資訊處製作；財團法人民間司法改革基金會備份。
